【裁判字號】    99,交上易,983
【裁判日期】    991007
【裁判案由】    過失傷害
【裁判全文】
臺灣高等法院臺中分院刑事判決       99年度交上易字第983號
上  訴  人
即  被  告  乙○○
上列上訴人因過失傷害案件，不服臺灣苗栗地方法院99年度交易
字第6號中華民國99年3月30日第一審判決（起訴案號：臺灣苗栗
地方法院檢察署98年度偵字第5198號、98年度調偵字第153號）
，提起上訴，本院判決如下：
    主  文
上訴駁回。
乙○○緩刑貳年。
    犯罪事實
一、乙○○於民國(下同)98年2月2日14時20分左右，騎乘車號
    203-DZD號重型機車附載女友陳婧，沿苗栗縣苗栗市○○
    路由南往北方向行駛，行經忠孝路與大埔街交岔路口時，原
    應注意車前狀況且行經無號誌路口，左方車應讓右方車先行
    ，竟疏未注意右側有來車，即貿然通過該路口；適丙○○騎
    乘車號RL2-490號輕型機車(登記車主陳珮)，沿大埔街由
    東往西方向行駛，亦疏未注意車前狀況，即貿然穿越該交岔
    路口，導致丙○○所騎乘之機車車頭與乙○○機車右側車身
    發生碰撞均倒地，乙○○受有肢體多處擦傷併手指挫傷之傷
    害(丙○○過失傷害部分業經原審判處拘役40日確定)，丙○
    ○則受有外傷性第4、5、6頸椎椎間盤突出、頭部外傷合併
    頭部腦出血、左側4-9肋骨骨折合併血胸等傷害。乙○○於
    車禍發生後，在警方抵達現場尚未得知何人係肇事者之前，
    當場向警方表明其係肇事者而自首，並願意接受裁判。
二、案經丙○○告訴臺灣苗栗地方法院檢察署檢察官偵查起訴。
    理  由
一、按被告以外之人於審判外之言詞或書面陳述，除法律有規定
    者外，不得作為證據。又被告以外之人於審判外之陳述，雖
    不符前4條之規定，而經當事人於審判程序同意作為證據，
    法院審酌該言詞陳述或書面陳述作成時之情況，認為適當者
    ，亦得為證據。當事人、代理人或辯護人於法院調查證據時
    ，知有第159條第1項不得為證據之情形，而未於言詞辯論終
    結前聲明異議者，視為有前項之同意，刑事訴訟法第159條
    第1項、第159條之5第1項、第2項分別定有明文。查本案認
    定事實所引用之卷證資料，除原已符同法第159條之1至第
    159條之4規定、及法律另有規定等傳聞法則例外規定，而得
    作為證據外，其餘卷證資料，並無證據證明係公務員違背法
    定程序所取得，而檢察官及被告於本院審理時，均不爭執其
    證據能力，且同意作為證據，本院審酌上揭陳述作成時之情
    況，並無違法取證之瑕疵，亦認以之作為證據為適當，是本
    件有關被告以外之人於審判外之言詞或書面陳述等供述證據
    ，依上揭法條意旨，自均得為證據，合先敘明。
二、訊據上訴人即被告(下稱被告)乙○○於警詢、檢察官偵查、
    原審及本院審理中，均坦承上揭事實不諱，核與告訴人丙○
    ○於警詢、檢察官偵查、原審及本院審理中指訴被害之情節
    相符，並經證人陳婧於警詢中供述明確，且有童綜合醫院
    診斷證明書、道路交通事故現場圖、道路交通事故調查表（
    一）（二）及現場照片13張、從路口監視器錄影翻拍照片5
    張、翻攝光碟勘驗筆錄、檢察官履勘現場筆錄、採證照片2
    張等在卷可資佐證，又本件經鑑定結果，亦認被告乙○○駕
    駛重機車行經無號誌路口，左方車未讓右方車先行，為肇事
    主因。告訴人丙○○駕駛輕機車，行經無號誌路口，未充分
    注意車前狀況，為肇事次因，此有臺灣省竹苗區車輛行車事
    故鑑定委員會98年12月14日竹苗鑑980624字第0985303504號
    函及所附鑑定意見書1份在卷可查，被告就本案車禍之發生
    確有過失無疑，且與告訴人所受之傷害具有相當因果關係，
    至為灼然。又雖告訴人雖於本案車禍之發生亦有過失，然此
    僅係告訴人是否與有過失之問題，並不能因此解免被告過失
    之責任。綜上所述，被告之自白顯與事實相符，堪以採信。
    本案事證明確，被告過失傷害之犯行已臻明確，足堪認定，
    應依法論科。
三、核被告乙○○所為，係犯刑法第284條第1項前段普通過失傷
    害罪。被告於車禍發生後，在有偵查犯罪職權之警方抵達現
    場處理交通事故，而尚未得知何人係肇事者前，向警方表明
    其係肇事者並願意接受裁判之事實，有原審法院電話紀錄表
    1紙在卷可按，被告之行為符合自首之要件，應依刑法第62
    條前段之規定減輕其刑。原審認被告罪證明確，適用刑法第
    284條第1項前段、第62條前段、第41條第1項前段、刑法施
    行法第1條之1等規定，並審酌被告無前科，素行尚佳，被告
    因過失行為造成對方受傷，並不可取。及被告於犯後坦承認
    犯行且係自首，被告係肇事主因、受傷較輕，告訴人係肇事
    次因、受傷較重等一切情狀，量處被告有期徒刑3月，並諭
    知如易科罰金，以新臺幣(下同)1000元折算1日。核其認事
    用法均無違誤，量刑亦屬妥適，應予維持。被告不服原審判
    決提起上訴，以：被告犯後深感歉意，並欲與告訴人達成和
    解。請體恤被告尚為學生、有學業必須完成，經濟尚無法獨
    立，被告又係初犯，請求從輕發落云云，經核並無理由，應
    予駁回。又被告未曾受有期徒刑以上刑之宣告等事實，有臺
    灣高等法院被告前案紀錄表1份在卷可按，被告坦承犯行，
    尚有悔意，並於本院審理時與告訴人達成調解，同意賠償15
    萬元，被告並已於99年7月16日、99年8月10日分期給付5萬
    元、5000元，分期款尚未付清等情，此據告訴人於本院準備
    程序時陳述明確，並有原審法院民事庭99年調字第64號調解
    筆錄影本1紙在卷可稽，則被告經此教訓，當知警惕而無再
    犯之虞，本院綜核各情，認所宣告之刑，以暫不執行為適當
    ，併予宣告緩刑2年。
據上論斷，應依刑事訴訟法第368條，刑法第74條第1項第1款，
判決如主文。
本案經檢察官甲○○到庭執行職務。
中    華    民    國    99    年    10    月    7     日
            刑事第五庭    審判長法  官  趙  春  碧
                                法  官  卓  進  仕
                                法  官  林  宜  民
以上正本證明與原本無異。
不得上訴。
                                書記官  吳  雅  菁
中    華    民    國    99    年    10    月    7     日

司法院資訊處製作；財團法人民間司法改革基金會備份。
